【裁判字號】    91,易,3269
【裁判日期】    920415
【裁判案由】    竊盜等
【裁判全文】
臺灣高雄地方法院刑事判決              九十一年度易字第三二六九號
    公  訴  人  臺灣高雄地方法院檢察署檢察官
    被      告  丙○○
右列被告因竊盜等案件，經檢察官提起公訴（九十一年度偵字第一六九一四號），本
院判決如左：
    主  文
丙○○連續攜帶兇器竊盜，累犯，處有期徒刑拾月。
扣案Ｔ字扳手壹支，沒收。
    事  實
一、丙○○曾於民國八十六年間犯有公共危險案件，經法院判處有期徒刑五月，緩刑
    三年確定，嗣經撤銷緩刑，於八十八年一月二十五日執行完畢（構成累犯）。詎
    猶不知悔改，復基於意圖為自己不法所有之概括犯意，自九十一年七月六日起至
    同年七月三十一日止，先後於如附表所示之時間、地點，以如附表所示之犯罪手
    法，竊取如附表所示等人之財物，得手後將現金花用殆盡。嗣於九十一年八月三
    日十五時三十五分許，丙○○駕駛所竊得之車號ＶＧ－１８２７號自小客車（已
    返還被害人許明春），行經高雄縣鳳山市○○○路與青年路口時為警查獲，並在
    該車內扣得其所有之Ｔ字（六角）扳手一支，復查獲其所竊得而僅存之甲○○所
    有之皮包一只、Ｋ金戒指一只、生活照片七張（以上贓物已返還被害人甲○○）
    、劉幸怡所有之萬客隆卡、行車執照、保險卡各一張、乙○○所有之身分證、機
    車駕照、汽車駕照、健保卡、萬客隆卡、大廣三會員證、郵局提款卡各一張（以
    上贓物均已返還被害人乙○○，劉幸怡所有遭竊之物，亦由乙○○代領回）。
二、案經甲○○訴由高雄縣警察局鳳山分局報告臺灣高雄地方法院檢察署檢察官偵查
    起訴。
    理  由
一、訊據被告丙○○對右揭犯罪事實均坦承不諱，核與告訴人甲○○、被害人乙○○
    、許明春於警訊中指訴遭竊取財物之情節相符，且有扣案Ｔ字扳手一支、贓物領
    據三紙足資佐證，復有車輛竊盜、車牌失竊資料個別查詢報表－查詢車輛認可資
    料一份附於警卷可參，足認被告之自白核與事實相符。事證明確，被告右揭竊盜
    犯行洵堪認定，應予依法論科。
二、按Ｔ字扳手係鐵製工具，質地堅硬，如持以行兇，客觀上足以傷害人之生命、身
    體，自屬具有危險性之兇器。故核被告丙○○就附表編號一之所為，係犯刑法第
三百二十一條第一項之普通竊盜罪、第三百零六條之侵入住宅罪；就附表編號二
    之所為，係犯刑法第三百二十條第一項之普通竊盜罪；就附表編號三之所為，係
    犯刑法第三百二十條第一項第三款之攜帶兇器竊盜罪。而被告就附表編號一所犯
    之竊盜、侵入住宅等二罪，係有方法行為與目的行為之牽連關係，為牽連犯，應
    依刑法第五十五條之規定，從一重論以竊盜罪。又被告自九十一年七月六日起至
    同年七月三十一日止，就如附表編號一至編號三之竊盜、攜帶兇器竊盜等罪，係
    時間緊接、手法相同、觸犯構成要件同一之罪名，顯係基於概括之犯意反覆為之
    ，為連續犯，應依刑法第五十六條之規定，從一重論以連續攜帶兇器竊盜一罪，
    並依法加重其刑。另被告曾於八十六年間犯有公共危險案件，經法院判處有期徒
    刑五月，緩刑三年確定，嗣經撤銷緩刑，於八十八年一月二十五日執行完畢，有
    臺灣高等法院被告全國前案紀錄表一紙附卷可稽，其於前受有期徒刑之執行完畢
    後五年以內，再犯本案有期徒刑以上之罪，為累犯，應依刑法第四十七條之規定
    ，加重其刑。被告所應處之刑有二種以上刑之加重原因，應依法遞加之。爰審酌
    被告現年二十五歲，教育程度為高中肄業，正值生命中之青年黃金時期，竟不思
    以正當途徑營生而竊取他人財物，其行為已嚴重侵害他人之財產法益，並危及社
    會治安，然犯後已坦承犯行、頗有悔意，及所竊取之財物大部份已返還被害人等
    一切犯罪情狀，爰酌情量處如主文所示之刑，以示儆懲。扣案Ｔ字（六角）扳手
    一支，為被告所有供犯本罪所用之物，業據被告陳明在卷，爰併依刑法第三十八
    條第一項第二款之規定，宣告沒收。
據上論斷，應依刑事訴訟法第二百九十九條第一項前段，刑法第五十六條、第三百二
十一條第一項第三款、第三百零六條、第五十五條、第四十七條、第三十八條第一項
第二款，判決如主文。
本案經檢察官黃俊嘉到庭執行職務。
中      華      民      國      九十二      年      四    月    十五    日
                                      臺灣高雄地方法院刑事第七庭
                                        法  官  柯  盛  益
右正本證明與原本無異。
如不服本判決，應於判決送達後十日內，向本院提出上訴狀。
                                        書記官  陳  昱  良
中      華      民      國      九十二      年      四    月    十五    日
附表：
┌──┬──────┬─────┬───┬─────────┬──────┐
│編號│時        間│ 地    點 │被害人│犯罪態樣及所得財物│所犯法條    │
├──┼──────┼─────┼───┼─────────┼──────┤
│ 一 │九十一年七月│高雄市小港│甲○○│侵入住宅竊得皮包一│刑法第三百零│
│    │六日        │區○○街一│      │只、Ｋ金戒指一只、│六條、第三百│
│    │            │八六號    │      │生活照片七張、電視│二十條第一項│
│    │            │          │      │機一台、ＶＣＤ一台│            │
│    │            │          │      │、象牙雕刻藝術品一│            │
│    │            │          │      │件、行動電話一支、│            │
│    │            │          │      │音效擴大器一台。  │            │
├──┼──────┼─────┼───┼─────────┼──────┤
│    │九十一年七月│高雄縣大寮│劉幸怡│持其所有機車鑰匙一│刑法第三百二│
│ 二 │二十八日十五│鄉潮寮村潮│乙○○│支，撬開自小客車門│十條第一項  │
│    │時許  │寮國小大門│      │，進入車內，竊得皮│            │
│    │            │口        │      │包一只（內有劉幸怡│            │
│    │            │          │      │所有之萬客隆卡、行│            │
│    │            │          │      │車執照、保險卡各一│            │
│    │            │          │      │張；乙○○所有之身│            │
│    │            │          │      │分證、機車駕照、汽│            │
│    │            │          │      │車駕照、健保卡、萬│            │
│    │            │          │      │客隆卡、大廣三會員│            │
│    │            │          │      │證、郵局提款卡各一│            │
│    │            │          │      │張、現金新台幣七百│            │
│    │            │          │      │元、傢俱木工丙級技│            │
│    │            │          │      │術士證一張、台東企│            │
│    │            │          │      │銀、上海銀行提款卡│            │
│    │            │    │      │各一張、遙控器一個│            │
│    │            │          │      │、皮夾一個）。    │            │
├──┼──────┼─────┼───┼─────────┼──────┤
│    │九十一年七月│高雄縣林園│許明春│持其所有客觀上可供│刑法第三百二│
│ 三 │三十一日十八│鄉中藝村海│      │兇器使用之六角板手│十一條第一項│
│    │時許        │邊附近    │      │一支，撬開車門鎖，│第三款      │
│    │            │          │      │進入車內破壞車頭鎖│            │
│    │            │          │      │，啟動引擎竊得車號│            │
│    │            │          │      │ＶＧ─一八二七號自│            │
│    │            │          │      │小客車一輛。      │            │
│    │            │          │      │                  │            │
└──┴──────┴─────┴───┴─────────┴──────┘
附錄本判決論罪科刑法條全文
中華民國刑法第三百二十一條第一項第三款：
犯竊盜罪而有左列情形之一者，處六月以上、五年以下有期徒刑：
  三  攜帶兇器而犯之者。
中華民國刑法刑法第三百二十條第一項：
意圖為自己或第三人不法之所有，而竊取他人之動產者，為竊盜罪，處五年以下有期
徒刑、拘役或五百元以下罰金。
中華民國刑法刑法第三百零六條：
無故侵入他人住宅、建築物或附連圍繞之土地或船艦者，處一年以下有
期徒刑、拘役或三百元以下罰金。無故隱匿其內，或受退去之要求而仍留滯者，亦同
。


司法院資訊處製作；財團法人民間司法改革基金會備份。
